臺灣高等法院臺中分院刑事判決　　　　 96年度上易字第110號
上　訴　人　臺灣彰化地方法院檢察署檢察官
被　　　告　乙○○
上列上訴人因被告恐嚇取財等案件，不服臺灣彰化地方法院95年
度易字第1224號，中華民國95年11月30日第1審判決（起訴案號
：臺灣彰化地方法院檢察署95年度偵字第4648號），提起上訴，
本院判決如下：
    主  文
原判決撤銷。
乙○○意圖為自己不法之所有，以恐嚇使人將本人之物交付，未
遂，累犯，處有期徒刑肆月，如易科罰金，以銀元佰元折算壹
日；又以加害生命之事，恐嚇他人，致生危害於安全，累犯，處
有期徒刑肆月，如易科罰金，以銀元佰元折算壹日，扣案如附
表一所示之物均沒收。主刑部分應執行有期徒刑柒月，如易科罰
金，以銀元佰元折算壹日。
    事  實
一、乙○○曾於民國（下同）82年間，因違反肅清煙毒條例等案
    件，經臺灣彰化地方法院判處有期徒刑3年5月確定；另因違
    反肅清煙毒條例案件，經本院判處有期徒刑8年確定，上揭2
    罪經聲請法院裁定應執行有期徒刑10年5月確定後，經移送
    執行，於87年1月8日因縮短刑期假釋出監並付保護管束，復
    於假釋保護管束期間，於88年間因施用毒品案件，經撤銷假
    釋，應執行殘刑有期徒刑5年7月16日，於93年11月26日因縮
    刑期滿執行完畢。詎其竟不知悔改：(一)、基於意圖為自己不
    法所有之恐嚇取財犯意，於95年4月12日晚上約10、11時許
    ，徒步至設於彰化縣鹿港鎮○○路○段15之1號之「168釣蝦
    場」內，向該店員工何湘成恐嚇稱：「我剛與和美鎮的流氓
    起衝突，要去臺北拿槍下來與人火拼，要向你老闆拿車錢，
    要拿新臺幣（下同）5,000元或10,000元，如果不給的話，
    就要砸店或讓店開不下去」等語，致使何湘成心生畏懼，嗣
    因何湘成並未付款而未遂，乙○○則徒步離去。(二)、另基於
    加害生命之恐嚇他人犯意，於95年4月13日凌晨1時57分，攜
    帶其所有無殺傷力之德國製NICO廠信號彈發射器1支（含非
    子彈或爆裂物之專用小型信號彈6顆），折返至前揭釣蝦場
    店門口外，持前揭信號槍指向邱浚騰、周麗娟、甲○○（起
    訴書誤載為吳啟賓）並恐嚇稱：「要開槍，不要動，否則要
    開槍讓你們死」等語，致使邱浚騰、周麗娟、甲○○心生畏
    懼，致生危害於安全。嗣經甲○○、邱浚騰乘乙○○未及注
    意之際，合力奪下乙○○所持有前揭信號槍且將乙○○制伏
    後，經甲○○報警到場處理，並扣得乙○○上揭所有之信號
    槍、彈，始知上情。
二、案經甲○○、何湘成訴由彰化縣警察局鹿港分局報請臺灣彰
    化地方法院檢察署檢察官偵查起訴。
    理  由
一、按被告以外之人（包括證人、鑑定人、告訴人、被害人及共
    同被告等）於審判外之陳述雖不符刑事訴訟法第159條之1至
    之4條之例外規定，而經當事人於審判程序同意作為證據，
    法院審酌該言詞陳述或書面陳述作成時之情況，認為適當者
    ，亦得為證據；當事人、代理人或辯護人於法院調查證據時
    ，知有刑事訴訟法第159條第1項不得為證據之情形，而未於
    言詞辯論終結前聲明異議者，視為有前項之同意，同法第
    159條之5定有明文。本件證人甲○○及何湘成固均曾於警詢
    及偵查中為陳述，其性質雖屬傳聞證據，法院審理時予以提
    示並告以要旨，且經被告表示意見。被告已知上述筆錄乃傳
    聞證據，且均未於言詞辯論終結前對該等筆錄內容異議，依
    上開規定，是上揭證人等於警詢及偵查中之證言已擬制同意
    其有證據能力，本院審酌上開筆錄作成時，無不當取供之情
    形，認為以之作為本案之證據亦屬適當，是其等於偵查筆錄
    之證言自具有證據能力。
二、上揭犯罪事實，訊據被告於原審及本院均坦承不諱，核與證
    人即被害人甲○○、何湘成、周麗娟、邱浚騰分別於警詢及
    偵訊證述之情節大致相符（見偵查卷第13至24頁、第67至71
    頁），並有現場照片10張、現場圖1紙（見偵查卷第37至42
    頁）附卷可佐，核屬相符，且扣案之被告所有供犯罪所用之
    德國製NICO廠信號彈發射器1支（含非子彈或爆裂物之專用
    小型信號彈6顆），業據被告於偵訊、原審審理中陳明屬實
    ，並有內政部警政署刑事警察局95年6月1日刑偵五字第
    0950079089號鑑驗通知書1紙（見偵查卷第76頁）在卷可參
    ，足認被告上開自白，確與事實相符，本案事證明確，被告
    上揭犯行，均堪認定。至證人甲○○於偵訊中具結證述，被
    告向證人何湘成恐嚇取財時，其僅在打卡並未聽見被告言語
    內容（見偵查卷第68頁）等語，是證人何湘成、邱浚騰於偵
    訊中證述，被告有向證人甲○○恐嚇取財等語，僅屬證人個
    人判斷之詞或記憶錯誤所致，不足採信。
三、按刑法業於94年2月2日修正公布，被告行為後，修正刑法95
    年7月1日起施行，如附表二所示之條文業經修正。按行為後
    法律有變更者，適用行為時之法律，但行為後之法律有利於
    行為人者，適用最有利於行為人之法律，修正後刑法第2條
    第1項定有明文。此條規定係規範行為後法律變更所生新舊
    法律比較適用之準據法，本身尚無新舊法比較之問題，於新
    法施行後，應一律適用新法第2條第1項之規定，為「從舊從
    輕」之比較。再按本次法律變更，比較時應就罪刑有關之共
    犯、未遂犯、想像競合犯、牽連犯、連續犯、結合犯，以及
    累犯加重、自首減輕暨其他法定加減原因（如身分加減）與
    加減例等一切情形，綜其全部罪刑之結果而為比較；另從刑
    附屬於主刑，除法律有特別規定者外，依主刑所適用之法律
    （最高法院95年5月23日95年度第8次刑庭會議決議參照），
    其比較理由及結果均詳如附表二，先予敘明。
四、核被告於前揭犯罪事實一之(一)部分所為，係犯刑法第346條
    第3項、第1項之恐嚇取財未遂罪；於犯罪事實一之(二)部分所
    為，係犯刑法第305條之恐嚇危害安全罪。被告所犯上開2罪
    ，罪名各別，行為互異，應分論併罰。又犯罪事實欄一之(二)
    部分所示之恐嚇危害安全事實，起訴書之起訴法條雖誤載為
    刑法第346條第3項、第1項之恐嚇取財未遂罪，然此部分之
    事實，業據起訴書載明，並經公訴人於原審更正起訴法條為
    刑法第305條，本院自無須變更起訴法條。被告有事實欄所
    載科處有期徒刑及執行紀錄，有臺灣高等法院被告前案紀錄
    表、臺灣彰化地方法院檢察署刑案資料查註紀錄表各1份存
    卷可考，其於5年內再犯本案有期徒刑以上之罪，為累犯，
    應依修正前刑法第47條之規定各加重其刑。另被告於事一之
    (一)部分已著手於恐嚇取財行為之實施，然未生取得他人財物
    之結果，為未遂犯，爰依修正前刑法第26條前段之規定，就
    其恐嚇取財未遂犯行部分，按既遂犯之刑減輕其刑，先加其
    刑而後減之。原審以被告犯行罪證明確，予以論罪科刑，固
    非無見，惟查：證人甲○○及何湘成於警詢及偵查中所為陳
    述，均屬傳聞證據，原審判決未說明其等證詞何以可採及具
    有證據能力之理由，尚有未洽；原判決主文中載明「乙○○
    應執行有期徒刑7月，如易科罰金，以銀元參佰元折算壹日
    」等語，惟理由中未就修正前、後刑法第41條第2項易科罰
    金之規定，比較新舊法後以為適用，致生主文之記載失據及
    理由未備之違法，亦有未合。檢察官(2)之理由提起上訴，為
    有理由，原審判決另有前述(1)可議之處，均應由本院將原判
    決予以撤銷改判。爰審酌被告正值青壯年，貪慾圖利，不思
    以合法正當途徑賺取所得，竟以恐嚇取財之手段，欲取得他
    人財物，復另行基於加害他人生命之事，恐嚇他人影響社會
    治安甚巨，且惡性重大，雖其後坦承犯行、態度尚稱良好，
    惟迄今均未賠償前揭被害人所受損害等一切情狀，各量處如
    主文第2項所示之刑，分別依修正前刑法第41條第1項前段規
    定，諭知易科罰金之折算標準。並定其應執行之刑，依修正
    前刑法第41條第2項規定，諭知易科罰金之折算標準。至扣
    案之德國製NICO廠信號彈發射器1支（含非子彈或爆裂物之
    專用小型信號彈6顆）均係被告所有供恐嚇危害他人安全時
    所用之物，已如前述，爰均依修正前刑法第38條第1項第2款
    規定併予宣告沒收。
五、公訴意旨另以：被告於95年4月12日晚上約9時至11時間之某
    時，基於恐嚇取財之犯意，至前揭釣蝦場，向釣蝦場員工甲
    ○○恐嚇稱：「我剛與和美鎮的流氓起衝突，要去臺北拿槍
    下來與人火拼，要向你老闆拿車錢，要拿5,000元或10,000
    元，如果不給的話，就要砸店或讓店開不下去」等語，致使
    甲○○心生畏懼；嗣基於毀損之犯意，於95年4月13日凌晨1
    時許，攜帶其所有高爾夫球桿1支返回該釣蝦場，擊破該釣
    蝦場實際負責人王淑娟所有之玻璃9塊致該玻璃損壞，而不
    堪使用，而認被告此部分涉有刑法第346條第3項、第1項之
    恐嚇取財未遂罪、刑法第354條毀損器物罪等語，惟查：(一)
    、證人何湘成、邱浚騰雖於偵訊中證述，被告有向證人甲○
    ○恐嚇取財等語，然證人甲○○於偵訊證述：被告向證人何
    湘成恐嚇取財時，伊其僅在打卡並未聽見被告言語內容等語
    （見偵查卷宗第68頁），且證人何湘成亦於偵訊中自承其認
    為甲○○也有聽見被告恐嚇取財之言語，是上揭證人何湘成
    、邱浚騰所述，應僅屬證人個人判斷之詞或記憶錯誤所致，
    均不足採信。此外，本院亦查無其他積極證據足資證明被告
    此部分之犯行，是被告應無向證人甲○○恐嚇取財之犯行，
    應可認定，原應為無罪之諭知，然公訴意旨認此部分與前揭
    論罪科刑之部分有連續犯之關係，屬裁判上之一罪，爰不另
    為無罪之諭知。(二)、刑法第354條毀損器物罪，需告訴乃論
    ，此為刑法第357條所明定，而告訴人王淑娟業於95年9月27
    日具狀向原審撤回告訴，業據告訴人王淑娟於本院訊問時陳
    述明確，並有刑事撤回告訴狀1份（參見原審95年度彰簡字
    第858號卷宗第11頁）附卷可稽，原應為公訴不受理之諭知
    ，然公訴意旨認此部分與前揭論罪科刑之部分有方法、目的
    之牽連關係，屬裁判上之一罪，爰不另為公訴不受理之諭知
    。
據上論斷，應依刑事訴訟法第369條第1項前段、第364條、第299
第1項前段，刑法第2條第1項前段、第346條第3項、第1項、第
305條、第26條前段（修正前）、第47條（修正前）、第41條第1
項前段及第2項（修正前）、第55條第5款（修正前）、第38條第
1項第2款（修正前），罰金罰鍰提高標準條例第1條前段、第2條
（修正前），判決如主文。
本案經檢察官丙○○到庭執行職務。
中　　華　　民　　國　　96　　年　　2 　　月　　14　　日
            刑事第七庭    審判長法　官  林  榮  龍
                                法　官  鄭  永  玉
                                法　官  江  錫  麟
上列正本證明與原本無異。
不得上訴。
                                書記官  劉  建  智
中　　華　　民　　國　　96　　年　　2 　　月　　14　　日
附錄本案論罪科刑法條全文：
刑法第305條：
　以加害生命、身體、自由、名譽、財產之事，恐嚇他人致生危
  害於安全者，處2年以下有期徒刑、拘役或3百元以下罰金。
刑法第346條：
　意圖為自己或第三人不法之所有，以恐嚇使人將本人或第三人
  之物交付者，處6月以上5年以下有期徒刑，得併科1千元以下
  罰金。
　以前項方法得財產上不法之利益，或使第三人得之者，亦同。
　前二項之未遂犯罰之。
【附表一】：
　扣案之無殺傷力之德國製NICO廠信號彈發射器壹支
　（含非子彈或爆裂物之專用小型信號彈陸顆）。
【附表二】：
┌──┬───────┬───────┬───────┬────┬────┬──────┐
│變更│行為時法（下稱│裁判時法（下稱│   比較理由   │比較依據│比較結果│    備註    │
│事項│舊法）之條文及│新法）之條文及│              │        │何者對行│            │
│    │內容          │內容          │              │        │為人有利│            │
├──┼───────┼───────┼───────┼────┼────┼──────┤
│累犯│【修正前刑法第│【刑法第47條】│              │        │        │            │
│部分│47條】        │              │              │        │        │            │
│    │受有期徒刑之執│受徒刑之執行完│1.舊法於徒刑執│刑法第2 │因本案再│            │
│    │行完畢，或受無│畢，或一部之執│  行完畢或一部│條第1 項│犯者為故│            │
│    │期徒刑或有期徒│行而赦免後，5 │  之執行而赦免│前段    │意犯罪，│            │
│    │刑一部之執行而│年以內故意再犯│  後，5 年內故│        │是以新法│            │
│    │赦免後，5年以 │有期徒刑以上之│  意或過失再犯│        │並未較有│            │
│    │內再犯有期徒刑│罪者，為累犯，│  有期徒刑以上│        │利，應逕│            │
│    │以上之罪者，為│加重本刑至二分│  之罪者，均為│        │適用修正│            │
│    │累犯，加重本刑│之一（第47第1 │  累犯；新法則│        │前行為時│            │
│    │至二分之一。  │項）。        │  僅於故意犯罪│        │之舊法。│            │
│    │              │              │  ，始構成累犯│        │        │            │
│    │              │              │  。          │        │        │            │
│    │              │              │2.然如再犯者係│        │        │            │
│    │              │              │  故意犯罪，新│        │        │            │
│    │              │              │  舊法規定並無│        │        │            │
│    │              │              │  何不同，是以│        │        │            │
│    │              │              │  新法並未較有│        │        │            │
│    │              │              │  利，應逕適用│        │        │            │
│    │              │              │  修正前行為時│        │        │            │
│    │              │              │  之舊法。    │        │        │            │
│    │              │              │              │        │        │            │
├──┼───────┼───────┼───────┼────┼────┼──────┤
│未遂│【修正前刑法第│【刑法第25條】│              │        │        │            │
│犯之│26條前段】    │              │              │        │        │            │
│變更│未遂犯之處罰，│已著手於犯罪行│刑法就一般未遂│僅涉及條│僅涉及條│            │
│    │得按既遂犯之刑│為之實行而不遂│犯之成立要件及│文條項調│文條項調│            │
│    │減輕之。      │者，為未遂犯。│處罰效果，原分│整，其成│整，其成│            │
│    │              │未遂犯之處罰，│定於刑法第25條│立要件及│立要件及│            │
│    │              │以有特別規定者│第1 項、第26條│處罰效果│處罰效果│            │
│    │              │為限，並得按既│前段，立法體例│則無變更│則無變更│            │
│    │              │遂犯之刑減輕之│不妥，修正將刑│。      │。      │            │
│    │              │。            │法第26條前段規│        │        │            │
│    │              │              │定，改列刑法第│        │        │            │
│    │              │              │25條第2 項後段│        │        │            │
│    │              │              │，僅涉及條文條│        │        │            │
│    │              │              │項調整，其成立│        │        │            │
│    │              │              │要件及處罰效果│        │        │            │
│    │              │              │則無變更。    │        │        │            │
├──┼───────┼───────┼───────┼────┼────┼──────┤
│罰金│【罰金罰鍰提高│【刑法施行法第│              │        │        │            │
│刑貨│標準條例第1 條│1 條之1 第1項 │              │        │        │            │
│幣單│前段、第5 條】│、第2 項】    │              │        │        │            │
│位之│              │              │              │        │        │            │
│變更│依法律應處罰金│中華民國94年1 │刑法之貨幣單位│刑法第2 │經按現行│            │
│    │、罰鍰者，就其│月7 日法修正施│由「元（指銀元│條第1 項│法規所定│            │
│    │原定數額得提高│行後，刑法分則│）」變更為「新│前段    │貨幣單位│            │
│    │為2 倍至10倍（│編所定罰金之貨│臺幣」，且刑法│        │折算新臺│            │
│    │刑法乃係定明10│幣單位為新臺幣│分則之罰金數額│        │幣條例第│            │
│    │倍）。第1 條所│。94年1 月7 日│，亦視該分則先│        │2 條之規│            │
│    │定得提高倍數之│刑法修正時，刑│前曾修正與否，│        │定折算後│            │
│    │規定，於本條例│法分則編未修正│而分別提高3 或│        │等值，是│            │
│    │修正後制定之法│之條文定有罰金│30倍。        │        │以新法並│            │
│    │律，不適用之；│者，自94年1 月│              │        │未較有利│            │
│    │本條例修正前公│7 日刑法修正施│              │        │，應逕適│            │
│    │布之法律，於本│行後，就其所定│              │        │用修正前│            │
│    │條例修正後修正│數額提高為30倍│              │        │行為時之│            │
│    │其罰金罰鍰數額│。但72年6 月26│              │        │舊法。  │            │
│    │或法律經全部修│日至94年1 月7 │              │        │        │            │
│    │正而其罰金罰鍰│日新增或修正之│              │        │        │            │
│    │數額未予變更者│條文，就其所定│              │        │        │            │
│    │，亦同。      │數額提高為3 倍│              │        │        │            │
│    │              │。            │              │        │        │            │
├──┼───────┼───────┼───────┼────┼────┼──────┤
│罰金│【修正前刑法第│【刑法第33條第│              │        │        │            │
│刑下│33條第5 款】  │5 款】        │              │        │        │            │
│限變│              │              │              │        │        │            │
│更  │罰金：（銀元）│罰金：新臺幣  │罰金刑之下限，│刑法第2 │舊法    │            │
│    │1 元以上。    │1,000 元以上，│由銀元10元（亦│條第1項 │        │            │
│    │              │以百元計算。  │經提高）即新臺│前段    │        │            │
│    │              │              │幣30元，提高為│        │        │            │
│    │              │              │新臺幣1,000元 │        │        │            │
│    │              │              │。            │        │        │            │
├──┼───────┼───────┼───────┼────┼────┼──────┤
│易科│【修正前刑法第│【刑法第41條第│              │        │        │            │
│罰金│41條第1 項前段│1項前段】     │              │        │        │            │
│折算│、修正前罰金罰│              │              │        │        │            │
│標準│鍰提高標準條例│              │              │        │        │            │
│變更│第2 條】      │              │              │        │        │            │
│    │犯最重本刑為5 │犯最重本刑為5 │易科罰金折算標│刑法第2 │舊法    │            │
│    │年以下有期徒刑│年以下有期徒刑│準由銀元300 元│條第1項 │        │            │
│    │以下之刑之罪，│以下之刑之罪，│即新臺幣900 元│前段    │        │            │
│    │而受6 個月以下│而受6 個月以下│，提高為以新臺│        │        │            │
│    │有期徒刑或拘役│有期徒刑或拘役│幣1,000 元、2,│        │        │            │
│    │之宣告…得以（│之宣告者，得以│000元或3,000元│        │        │            │
│    │銀元）1元以上 │新臺幣1,000元 │折算1日。     │        │        │            │
│    │（銀元）3元以 │、2,000元或   │              │        │        │            │
│    │下折算日，易科│3,000元折算1日│              │        │        │            │
│    │罰金。依刑法第│，易科罰金。  │              │        │        │            │
│    │41條易科罰金…│              │              │        │        │            │
│    │就其原定數額提│              │              │        │        │            │
│    │高為100倍折算1│              │              │        │        │            │
│    │日；法律所定罰│              │              │        │        │            │
│    │金數額未依本條│              │              │        │        │            │
│    │例提高倍數，或│              │              │        │        │            │
│    │其處罰法條無罰│              │              │        │        │            │
│    │金刑之規定者，│              │              │        │        │            │
│    │亦同。        │              │              │        │        │            │
├──┼───────┼───────┼───────┼────┼────┼──────┤
│數罪│【修正前刑法第│【刑法第41條第│              │        │        │            │
│併罰│41條第2項】   │2項】         │              │        │        │            │
│易科│              │              │              │        │        │            │
│罰金│併合處罰之數罪│前項規定於數罪│1.易科罰金應否│刑法第2 │舊法    │            │
│標準│，均有前項情形│併罰，其應執行│  採行，專刑罰│條第1項 │        │            │
│變更│，其應執行之刑│之刑，未逾6月 │  之執行技術問│前段    │        │            │
│    │逾6月者，亦同 │者，亦適用之。│  題，故本條第│        │    　　│            │
│    │。            │              │  1項所謂受6個│        │      　│            │
│    │              │              │  月以下有期徒│        │        │            │
│    │              │              │  刑或拘役之宣│        │        │            │
│    │              │              │  告，應指最終│        │        │            │
│    │              │              │  應執行之之宣│        │        │            │
│    │              │              │  告而言。    │        │        │            │
│    │              │              │2.數罪併罰之各│        │        │            │
│    │              │              │  罪，其終應執│        │        │            │
│    │              │              │  行之刑之宣告│        │        │            │
│    │              │              │  ，已逾6個月 │        │        │            │
│    │              │              │  者，其所應執│        │        │            │
│    │              │              │  行之自由刑，│        │        │            │
│    │              │              │  既非短期自由│        │        │            │
│    │              │              │  刑，如仍許其│        │        │            │
│    │              │              │  易科罰金，實│        │        │            │
│    │              │              │  已扭曲易科罰│        │        │            │
│    │              │              │  金制度之精神│        │        │            │
│    │              │              │  。          │        │        │            │
├──┼───────┼───────┼───────┼────┼────┼──────┤
│定應│【修正前刑法第│【刑法第51條第│              │        │        │            │
│執行│51條第5 款】  │5款 】        │              │        │        │            │
│刑  │              │              │              │        │        │            │
│    │宣告多數有期徒│宣告多數有期徒│新法為兼顧數罪│刑法第2 │舊法    │            │
│    │刑者，於各刑中│刑者，於各刑中│併罰及單純數罪│條第1項 │        │            │
│    │之最長期以上，│之最長期以上，│之區別，及刑罰│前段    │        │            │
│    │各刑合併之刑期│各刑合併之刑期│衡平原則，乃對│        │        │            │
│    │以下，定其刑期│以下，定其刑期│於有期徒刑合併│        │        │            │
│    │。但不得逾20年│。但不得逾30年│定應執行刑之上│        │        │            │
│    │。            │。            │限予以提高至30│        │        │            │
│    │              │              │年，與舊法上限│        │        │            │
│    │              │              │20年相比較，被│        │        │            │
│    │              │              │告行為後之新法│        │        │            │
│    │              │              │顯不利於被告，│        │        │            │
│    │              │              │自應適用行為時│        │        │            │
│    │              │              │之舊法。      │        │        │            │
│    │              │              │              │        │        │            │
├──┴───┬───┼───────┴───────┴────┴────┴──────┤
│整體比較結果│  舊法│1.因本案再犯者為故意犯罪，是以修正刑法第47條之規定並未較有利，應│
│            │      │  逕適用修正前行為時之舊法。                                    │
│            │      │2.罰金刑貨幣單位之變更部分，按現行法規所定貨幣單位折算新臺幣條例│
│            │      │  第2 條之規定折算後等值，是以新法並未較有利，應依刑法第2 條第1 │
│            │      │  項前段逕行適用修正前行為時之舊法。                            │
│            │      │3.刑法第33條第5 款罰金刑之下限部分，由銀元10元（亦經提高）即新臺│
│            │      │  幣30元，提高為新臺幣1,000 元，應刑法第2 條第1 項前段適用修正前│
│            │      │  行為時之舊法。                                                │
│            │      │4.數罪併罰易科罰金部分，指最終應執行之刑之宣告而言。惟舊法時期犯│
│            │      │  數罪併罰之案件，其合併宣告應執行之刑雖已逾6個月，仍得諭知易科 │
│            │      │  罰金，故以舊法較有利行為人。                                  │
│            │      │5.被告行為後之法律已有變更，經綜合比較結果，適用舊法應對被告並無│
│            │      │  不利，是應依刑法第2條第1項前段規定，並基於一體適用原則，均適用│
│            │      │  舊法。另從刑附屬於主刑，依主刑所適用之法律即適用修正前刑法第38│
│            │      │  條第1項第2款。                                                │
└──────┴───┴────────────────────────────────┘
